# Resultaten {#resultaten}

## Totaal vangsten

In 2021 hebben de bemonsteringen plaatsgevonden van 3 tot en met 28 mei. Er zijn in totaal 125 locaties onderzocht. In figuur 3.1 is per locatie weergegeven hoeveel kreeften er gevangen zijn[^bijlage_vangsten]. Op 64 van de 71 locaties (90%) in de Krimpenerwaard zijn uitheemse rivierkreeften gevonden. In Schieland is het beeld anders. Daar zijn op slechts 15 van de 54 locaties (28%) kreeften aangetroffen. 

[^bijlage_vangsten]: De vangsten per locatie per soort zijn ook opgenomen in bijlage [Vangsten per locatie](#data_per_locatie)

De grootste aantallen kreeften zijn aangetroffen in het midden van de Krimpenerwaard, rond Berkenwoude. Aan de noordoostkant van de Krimpenerwaard en in Schieland waren de aantallen kleiner. Het grootste aantal kreeften op één locatie was 80 in de Krimpenerwaard, in Schieland was het grootste aantal 43.

```{r out.width="100%", fig.width=7, fig.cap="Kaart met de hoeveelheid gevangen kreeften per locatie. De open cirkels geven aan dat daar geen kreeften gevangen zijn."}
totaal_vangst_kaart
```

## Vangsten per soort

In het gebied zijn dit jaar drie soorten uitheemse rivierkreeften gevonden. De Gevlekte, Gestreepte, en Rode Amerikaanse Rivierkreeft. Van deze drie soorten is de Rode Amerikaanse Rivierkreeft verreweg het meest gevonden. Deze is op 69 van de 79 locaties (87%) met kreeften gevonden. De overige soorten zijn 11 en 16 keer gevonden, meestal in lage aantallen. Op 17 locaties zijn twee verschillende soorten aangetroffen. De Geknobbelde Amerikaanse Rivierkreeft is dit jaar niet gevangen.

```{r out.width="100%", fig.width=7, fig.height=2.5, fig.cap="Kaart die toont welke kreeftensoort op welke locatie gevangen is"}
soort_kaart
```
</br>



## Aantallen per locatie

De Rode Amerikaanse Rivierkreeft komt niet alleen op de meeste locaties voor, maar heeft ook de grootste aantallen per locatie, tot maximaal 80 exemplaren. Het aantal van 80 is erg hoog. Aantallen tussen de 10 en de 50 komen het meest voor. De Gestreepte Amerikaanse Rivierkreeft is met maximaal 43 exemplaren gevonden. Dit was voor deze soort een uitschieter. Op de meeste locaties zijn er slechts enkele kreeften aangetroffen. Van de Gevlekte Amerikaanse Rivierkreeft zijn met 1 tot 9 kreeften de laagste aantallen gevangen. 


```{r out.width="100%", fig.width=7, fig.cap="Hoeveel kreeften zijn er per soort gevangen"}
aantal_per_soort
```


## Vergelijking 2020 en 2021

Dit jaar is het verspreidingsonderzoek voor de tweede keer uitgevoerd. In 2020 en 2021 komt een vergelijkbaar beeld naar voren over de verspreiding van kreeften. In de Krimpenerwaard zijn de kreeften wijdverspreid, en worden er op veel locaties 10-50 kreeften gevonden. In Schieland worden op minder locaties kreeften gevonden en zijn de aantallen kleiner. Hier vinden we ze voornamelijk rond de Hollandse IJssel. 


```{r out.width="100%", fig.width=7, fig.height=7, fig.cap="Hoeveel kreeften zijn er in totaal gevangen in 2020 en 2021"}
alles_vangst_kaart
```


## Veranderde verspreiding

De Rode Amerikaanse Rivierkreeft heeft in 2021 ongeveer dezelfde verspreiding als in 2020. De Geknobbelde Amerikaanse Rivierkreeft, die in 2020 nog op 2 locaties werd gevonden, is dit jaar niet meer aangetroffen. De Gestreepte en Gevlekte Amerikaanse Rivierkreeft zijn allebei in een groter gebied aangetroffen dan in 2020. De Gestreepte Amerikaanse Rivierkreeft is dit jaar vooral op meer locaties langs de Hollandse IJssel gevonden, maar minder in de Krimpenerwaard. De Gevlekte Amerikaanse Rivierkreeft is in een groter gebied gevonden binnen de Krimpenerwaard. 

```{r out.width="100%", fig.width=7, fig.height=4, fig.cap="De verspreiding van de verschillende soorten in 2020 en 2021"}
soort_kaart_per_jaar
```


