# (APPENDIX) Bijlagen {-} 

# Bemonsteringsprotocol {#bemonsteringsprotocol}

Het bemonsteringsprotocol bevat een gedetailleerde beschrijving van de wijze waarop de kreeften onderzocht zijn. Het kan gebruikt worden om op andere locaties een vergelijkbaar onderzoek uit te voeren.

Het bemonsteringsprotocol is <a href="https://www.schielandendekrimpenerwaard.nl/kaart/waterkwaliteit/waterkwaliteitsrapportages/kreeften_2020/bemonsteringsprotocol_kreeften.pdf" target="blank">hier</a> te vinden.

# Vangsten per locatie {#data_per_locatie}


De vangsten per locatie kunnen hieronder geraadpleegd worden met een interactieve kaart en een interactieve tabel. De gegevens zijn ook te downloaden als MS Excelbestand: <a href="https://www.schielandendekrimpenerwaard.nl/kaart/waterkwaliteit/waterkwaliteitsrapportages/kreeften_2020/kreeften_per_soort_en_lengte.xlsx" target="blank">kreeften_per_soort_en_lengte.xlsx</a>.


- De kaart kan worden in- en uitgezoomd.
- Door op een meetlocatie te klikken wordt getoond hoeveel kreeften er op de betreffende locatie zijn gevangen.
- De ondergrond kan worden vervangen door een luchtfoto.

- De tabel kan worden gesorteerd door op de kolomkoppen te klikken.
- De gegevens uit de tabel kunnen worden geëxporteerd met de knoppen die onder de tabel staan.




```{r out.width = "100%"}
kaart_bijlage

```
</br>

```{r}
tabel_bijlage
```




